臺灣臺南地方法院民事判決　九十一年度訴字第一七三三號
　　原　　　告　甲○○
　　兼訴訟代理　乙○○
　　被　　　告　戊○○
　　　　　　　　丁○○
　　　　　　　　丙○○
右當事人間請求侵權行為損害賠償事件，本院判決如左：
    主    文
原告之訴及假執行之聲請均駁回。
訴訟費用由原告負擔。
    事實及理由
一、本件原告起訴主張：緣門牌號碼台南市○○路○段三七０號房屋（以下簡稱系爭
    房屋）所坐落之基地台南市○○區○○段一二地號土地（以下簡稱系爭土地）原
    係原告甲○○及甲○○父親所有，但是民國七十三年土地重劃後，系爭土地變成
    台南市所有，原告向台南市政府陳情，但是市政府都不理原告。原告於九十年七
    月間遷入系爭房屋居住，台南市政府於九十一年五月二十日派遣被告等人將原告
    強制驅離，並搬走原告所有高級藥材燕窩五台斤價值新台幣（下同）三十萬元，
    冬蟲夏草五台斤價值二十萬元，正台灣金線蓮三台斤價值二十四萬元，西班牙紅
    花三台斤價值九萬六千元，加工製造藥粉二十包價值十萬元，一百六十八瓶藥材
    價值一萬六千八百元，零散藥包三十五包價值三千五百元，上開珍貴藥材原存放
    在原告之冰箱，因被告強制搬遷後未妥善保管，均已腐壞生蛆。爰依侵權行為之
    法律關係，請求被告賠償原告之損害。並聲明：被告應給付原告九十五萬六千三
    百元；願供擔保，請准宣告假執行。
二、被告則以：被告搬離原告屋內物品，斷水斷電，打開門鎖係依台南市公園管理自
    治條例第十條後段所為行使公權力行為，原告若對該行政行為有爭議，應循行政
    爭訟救濟，原告提起本件民事侵權行為損害賠償訴訟，其救濟實有違誤，應予駁
    回；系爭土地列為公園用地，七十三年間因市地重劃原因，登記為台南市所有。
    系爭建物係市政府獎勵民間投資興建，並約定由投資人即訴外人郭輔棟興建系爭
    房屋，於興建完成時即應登記為台南市所有，雙方並於七十九年十二月七日將系
    爭建物登記（第一次登記）為台南市所有，郭輔棟於合約期滿之後，原要將系爭
    房屋交還市政府，後來市議會與市政府簽約要認養系爭房屋，但簽訂合約之後，
    市議會沒有進駐，原告竟乘機無權使用系爭房屋。被告強制驅離原告之前，有通
    知原告自行搬離。被告在轄區警員、里長、里幹事及其他公正人士見證下，打開
    門鎖，將原告放置之物品搬至安全地方，並列冊通知原告領回，被告搬走之物品
    業經原告切結無任何損害並全部領回；被告搬走原告屋內物品在轄區警員、里長
    、里幹事及其他公正人士見證下，皆一一列冊清點，並無上開燕窩、冬蟲夏草等
    藥品，原告指稱受有上開損失，難以採信等語資為抗辯。並聲明：原告之訴駁回
    。
三、被告雖抗辯：其等搬離原告屋內物品，斷水斷電，打開門鎖係依台南市公園管理
    自治條例第十條後段所為行使公權力行為，原告若對該行政行為有爭議，應循行
    政爭訟救濟，原告提起本件民事侵權行為損害賠償訴訟，其救濟實有違誤云云。
    惟查，被告係依據民法第七百六十七條之規定強制原告搬遷，並非依據台南市公
    園管理自治條例第十條後段之規定，此有台南市政府九十一年六月四日南市地劃
    字第０九一０二二０一０三０號函、九十一年六月二十四日南市建公字第０九一
    ００四三二二八０號函、九十一年七月十七日南市建公字第０九一００五一九四
    一０號函在卷可考，被告上開抗辯，並不可採。被告既係依民法第七百六十七條
    之規定強制原告搬遷，其行為即非行使公權力行為，原告自得依侵權行為之法律
    關係請求被告賠償其損害，合先敘明。
四、兩造不爭執之事實：系爭房屋係台南市所有，台南市政府以原告無權占有系爭房
    屋為由，於九十一年五月二十日派遣被告強制將原告遷離系爭房屋。
五、得心證之理由：
    本件兩造所爭執之處，在於強制搬遷時，原告冰箱內是否有上開珍貴藥材，且上
    開珍貴藥材是否因被告未及時返還原告，已腐壞生蛆？按當事人主張有利於己之
    事實者，就其事實有舉證之責任，民事訴訟法第二百七十七條前段定有明文，原
    告主張在強制搬遷時，原告冰箱內有上開珍貴藥材，且上開珍貴藥材因被告未及
    時返還原告，已腐壞生蛆，該事實係對原告有利之事實，原告自應負舉證責任。
    原告僅以遭被告搬走之物品有一部分是藥品，證明原告冰箱內確有上開珍貴藥材
    ，惟查，原告遭被告搬走之物品雖有一部分是藥品，然不能據此證明原告冰箱內
    有上開珍貴藥材，原告復未提出其他證據證明強制搬遷時，其冰箱內有上開珍貴
    藥材，其上開主張自無可採。
六、綜上所述，原告依據侵權行為之法律關係，請求被告給付原告九十五萬六千三百
    元，即屬無據，應予駁回。而其假執行宣告之聲請亦失所依附，應併予駁回。
七、訴訟費用負擔之依據：民事訴訟法第七十八條、第八十五條第一項前段。
中　　　華　　　民　　　國　　九十一　　年　　　九　　　月　　 十三   　日
                                臺灣臺南地方法院民事第四庭
~B法　　　官　蘇正賢
右為正本係照原本作成
如對本判決上訴，須於判決送達後廿日內向本院提出上訴狀（應附繕本）。
中　　　華　　　民　　　國　　九十一　　年　　　九　　　月　　 十六   　日
~B法院書記官　林木村
